臺灣高等法院刑事判決　　　　　　　　96年度上易字第2308號
上　訴　人　臺灣臺北地方法院檢察署檢察官
被　　　告　乙○○
上列上訴人因被告家暴傷害案件，不服臺灣臺北地方法院96年度
易字第1691號，中華民國96年8 月20日第一審判決（起訴案號：
臺灣臺北地方法院檢察署96年度偵字第2488號），提起上訴，本
院判決如下：
    主  文
上訴駁回。
    事  實
一、乙○○係林淑惠之配偶，二人具有家庭暴力防治法第三條第
    一款規定之家庭成員關係。於民國九十五年七月四日十一時
    許，二人在臺北市○○區○○街八三巷一號一樓，因甲○○
    懷疑乙○○有外遇一事而發生爭吵，乙○○竟基於傷害人之
    身體之犯意，對甲○○拳打腳踢，並用力拉扯甲○○之右手
    撞擊臥室之樓梯，致甲○○受有左下胸壁挫傷及四肢多處挫
    傷之傷害。復於同年八月二十九日二十時許，雙方在上址復
    因乙○○外遇之事洽談未果，乙○○執意離去，竟另基於傷
    害人之身體之犯意，徒手推甲○○撞大門，再拉門板撞擊甲
    ○○，致甲○○受有額部挫傷及左手背挫傷之傷害。
二、案經甲○○訴由臺北市政府警察局中山分局報請臺灣臺北地
    方法院檢察署檢察官偵查聲請以簡易判決處刑，原審認不宜
    以簡易判決處刑，改依通常程序審理。
    理  由
一、按被告以外之人於審判外之言詞或書面陳述，除法律有規定
    者外，不得作為證據，刑事訴訟法第一百五十九條第一項定
    有明文；復按被告以外之人於審判外之陳述，雖不符前四條
    之規定，而經當事人於審判程序同意作為證據，法院審酌該
    言詞陳述或書面陳述作成時之情況，認為適當者，亦得為證
    據；當事人、代理人或辯護人於法院調查證據時，知有第一
    百五十九條第一項不得為證據之情形，而未於言詞辯論終結
    前聲明異議者，視為有前項之同意；同法第一百五十九條之
    五規定甚明。本案據以認定被告乙○○犯罪事實之證據，部
    分屬於傳聞證據，惟因被告及公訴人於本院言詞辯論終結前
    ，均未對於證據能力聲明異議，依刑事訴訟法第一百五十九
    條之五第一項、第二項規定，視為同意上開證據具備證據能
    力；本院審酌該等傳聞證據作成之情況，亦無違法或不當情
    事，因而認為適當，故該等傳聞證據均具備證據能力而得作
    為證據，合先敘明。
二、前揭犯罪事實，業據被告乙○○於原審審理時坦承不諱，核
    與告訴人林淑惠於警詢、原審審理時所為指訴、證人林信俊
    於原審審理時證述之情節相符，並有財團法人長庚紀念醫院
    診斷證明書二紙在卷可證，足認被告任意性自白核與事實相
    符，堪予採信。綜上，本件事證明確，被告犯行堪以認定，
    應依法論科。
三、原審核被告所為，係犯刑法第二百七十七第一項傷害罪。被
    告與告訴人互為配偶，為家庭暴力防治法第三條第一款所定
    之家庭成員，被告對告訴人故意實施身體上不法侵害之行為
    而成立刑法所規定之傷害罪，屬家庭暴力防治法第二條第二
    款所稱之家庭暴力罪。被告所犯上開二傷害罪間，犯意各別
    ，應予分論併罰。爰審酌被告與告訴人係配偶關係，應彼此
    尊重照護，惟被告竟因與告訴人發生爭執即加以傷害告訴人
    之身體，應予非難，惟被告犯後坦承犯行，深表悔意，犯後
    態度尚佳，兼衡被告之品行、智識程度、犯罪手段、目的、
    所生危害、迄今尚未與告訴人和解等一切情狀，另說明被告
    犯本案二傷害罪之時間均在九十六年四月二十四日之前，依
    中華民國九十六年罪犯減刑條例第二條第一項第三款規定，
    應減其宣告刑二分之一，並諭知易科罰金之折算標準，暨定
    其應執行刑。適用家庭暴力防治法第二條第二款，刑法第二
    百七十七條第一項、第四十一條第一項前段、第五十一條第
    六款，刑法施行法第一條之一第一項、第二項前段，中華民
    國九十六年罪犯減刑條例第二條第一項第三款、第七條、第
    九條，判決乙○○傷害人之身體，處拘役伍拾日，如易科罰
    金，以新臺幣壹仟元折算壹日，減為拘役貳拾伍日，如易科
    罰金，以新臺幣壹仟元折算壹日；又傷害人之身體，處拘役
    伍拾日，如易科罰金，以新臺幣壹仟元折算壹日，減為拘役
    貳拾伍日，如易科罰金，以新臺幣壹仟元折算壹日。應執行
    拘役肆拾伍日，如易科罰金，以新臺幣壹仟元折算壹日。其
    認事用法，核無違誤。檢察官上訴意旨，請求從重量刑，惟
    原審所為之量刑，尚稱妥適，檢察官上訴指摘原判決不當，
    為無理由，應予駁回。如主文。
據上論斷，應依刑事訴訟法第368 條，判決如主文。
本案經檢察官劉靜婉到庭執行職務。
中　　華　　民　　國　　96　　年　　10　　月　　31　　日
       　　　　　 刑事第八庭審判長法　官　鄭文肅
                                  法　官　蔡光治
                                  法　官　陳貽男
以上正本證明與原本無異。
不得上訴。
                                  書記官  王泰元
中　　華　　民　　國　　96　　年　　10　　月　　31　　日
附錄：本案論罪科刑法條全文
中華民國刑法第277條
（普通傷害罪）
傷害人之身體或健康者，處3年以下有期徒刑、拘役或1千元以下
罰金。
犯前項之罪因而致人於死者，處無期徒刑或7 年以上有期徒刑；
致重傷者，處3 年以上10年以下有期徒刑。
